# 求正在注销的上市控股子公司单家年审报告模板

提问人：黄扬 时间：2017-03-03 10:34:08
上市公司已经公告注销某控股子公司，子公司是否还可以出具年审报告？是否有相关模板，谢谢了。

回答人：chenyiwei
只要是在工商注销完成之前，审计报告都是可以（但不一定必要）出具的，但要关注此时只能用非持续经营基础编制报表了。